【裁判字號】    92,交聲,362
【裁判日期】    920404
【裁判案由】    違反道路交通管理處罰條例聲明異議
【裁判全文】
臺灣臺北地方法院交通事件裁定                    九十二年度交聲字第三六二號
    受處分人    甲○○○設計坊  設台北市○○○路○段三九一巷八弄四九號三樓
    即異議人
    代  表  人  張鈺燕
右列受處分人因違反道路交通管理處罰條例案件，對於台北市交通事件裁決所九十二
年二月十九日所為之處分（原處分：北市裁三字第車裁二二－Ａ00000000號
），聲明異議，本院裁定如左：
    主  文
異議駁回。
    理  由
一、按劃設於道路上，設於已設有「停車再開」標誌或設有號誌之交岔路口，鐵路平
    交道或行人穿越道之前方及左彎待轉區之前端，寬三十至四十公分之白色實線，
    為停止線，用以指示行駛車輛停止之界限，車輛停止時，其前懸部分不得伸越該
    線，道路交通標誌標線號誌設置規則第一百七十條第一項、第二項定有明文，又
    汽車駕駛人，駕駛汽車不遵守道路交通標誌、標線、號誌之指示者，處九百元以
    上一千八百元以下罰鍰，道路交通管理處罰條例第六十條第二項第三款定有明文
    。而逕行舉發違反道路交通管理事件，經汽車所有人依通知單之應到案日期前到
    案，，並告知違規駕駛人姓名、身分證統一編號及住址者，處罰機關應即另行通
    知違規駕駛人到案依法處理；逾應到案日期，處罰機關應依道路交通管理處罰條
    例第八十五條第三項規定處罰該汽車所有人，違反道路交通管理事件統一裁罰標
    準及處理細則第二十四條亦定有明文，易言之，如汽車駕駛人在在道路上駕駛汽
    車，超越停止線臨時停車等候紅綠燈號誌之變換，為警當場攔停者，處罰機關固
    應對汽車之駕駛人為處罰，惟若舉發機關並非當場對該部汽車攔停，而係依違反
    道路交通管理事件統一裁罰標準及處理細則第二十三條第一項第五款規定以科學
    儀器取得違規證據資料（如照相機或測速器）逕行舉發者，此際舉發機關只能依
    上開處理細則第二十三條第二項規定對汽車所有人為掣單舉發，而如經舉發之汽
    車所有人在舉發通知單上所載之應到案日期前到案，並告知處罰機關該名在超越
    停止線臨時停車之汽車違規駕駛人姓名、身分證統一編號及住址者，處罰機關應
    即依前開細則第二十四條規定處罰該名違規駕駛人，而如汽車所有人未於應到案
    日期前到案或雖於應到案日期前到案，而未告知處罰機關實際之違規駕駛人者，
    處罰機關仍應依道路交通管理處罰條例第八十五條第三項「本條例關於車輛駕駛
    人之處罰，如應歸責於車輛所有人者，處罰車輛所有人。」規定，對車輛所有人
    加以處罰。
二、本件受處分人即異議人甲○○○設計坊所有之車號ＢＤ－一一六七號自用一般小
    客車，於民國九十一年十二月五日下午六時四十六分許，在台北市○○○路○段
    二二八巷設有號誌之交岔路口，其行進方向為紅燈，詎竟未在道路上所劃設之停
    止線後方停車，而伸越該停止線在該停止線之前方停車等待燈號變換，而經照相
    採證，並為台北市政府警察局大安分局交通分隊（下稱大安分局）員警張妙心以
    受處分人所有該部車號汽車有違反前揭道路交通管理處罰條例第六十條第二項第
    三款規定之行為掣單舉發，嗣將舉發通知單送達於受處分人後，受處分人雖於舉
    發通知單上所載之應到案日期前向原處分機關提出申訴，惟未向原處分機關告知
    該名為警舉發當時超越停止線臨時停車之汽車違規駕駛人姓名、身分證統一編號
    及住址，經原處分機關請舉發單位即分局調查結果，仍認受處分人所有前開車號
    汽車有前述違規行為，原處分機關乃依前揭道路交通管理處罰條例第六十條第二
    項第三款、第八十五條第三項及違反道路交通管理事件統一裁罰基準及處理細則
    第二十四條規定於九十二年二月十九日從輕裁處該部汽車之所有人即受處分人罰
    鍰九百元。
三、受處分人聲明異議意旨略以：該路口機車停車區四百五十公分長，加機車停車區
    前到斑馬線三百公分，可以在這段路上停紅燈嗎？汽車七百五十公分長，路角都
    站著行人，右轉車看的到右轉車道上的斑馬線穿越的行人走過了嗎？如果交通號
    誌改成右轉車專用號誌燈是不是比較沒有誤會云云。惟查：受處分人所有前開車
    號汽車有於前述時地伸越該停止線在該停止線之前方停車，而其車行方向為紅燈
    之事實，有採證相片二張在卷可稽，由該張採證相片可以清楚看出受處分人所有
    前開車號汽車確有伸越前述交岔路口之停止線，在該停止線之前方停車之違規行
    為，且交通警察掣單舉發違反道路交通管理處罰條例所列之違規事實，本質上為
    行政處分，係公務員基於職務上之權力，依法就特定之具體事件所為之具公法上
    效果之單方面行政行為，基於公務員為公法上行為具有公信力之原則，該行政行
    為當可被推定為真正，其據以依法處分之事實認定亦為正確無誤，本件異議人上
    開異議意旨無解於其確有前述違規事實之認定，尚難認其辯解為可採。本件事證
    明確，受處分人所有前開車號汽車之違規行為堪以認定。
四、綜上所述，受處分人所有之前揭車號汽車確有在道路上所劃設之停止線，超越該
    停止線臨時停車之違規行為，從而原處分機關依前揭道路交通管理處罰條例第六
    十條第二項第三款、第八十五條第三項及違反道路交通管理事件統一裁罰基準及
    處理細則第二十四條第一項規定，就受處分人所有前開車號汽車之違規行為從輕
    裁處該部汽車之所有人即受處分人罰鍰九百元，核無違誤，本件受處分人之異議
    為無理由，自應將其異議駁回。
據上論斷，應依道路交通案件處理辦法第十九條，裁定如主文。
中      華      民      國    九十二      年      四      月    四    日
                                      臺灣臺北地方法院交通法庭
                                          法  官  歐陽漢菁
右正本證明與原本無異。
如不服本裁定應於送達後五日內向本院提出抗告狀。
                                          書記官  沈 芳 君
中      華      民      國      九十二      年      四      月    十    日


司法院資訊處製作；財團法人民間司法改革基金會備份。
